臺灣新北地方法院三重簡易庭民事判決
　　　　　　　　　　　　　　　　 　111年度重簡字第892號
原      告  日盛國際商業銀行股份有限公司

法定代理人  郭倍廷  
訴訟代理人  李曉雲  
被      告  王錦廷  
            王永權  

            王永棟  

            王佳惠  
            王佳珍  
            王永宗  

上列當事人間請求撤銷遺產分割登記等事件，本院判決如下：
    主  文
原告之訴駁回。
訴訟費用由原告負擔。
    事實及理由
一、原告起訴主張：原告對被告王錦廷已取得鈞院核發之106年
    度司執字第140401號債權憑證，被告王錦廷應清償原告新臺
    幣（下同）112,400元及利息、違約金，業經原告催討，均
    未清償；當原告調查被告王錦廷之財產時，始知如附表所示
    不動產（下稱系爭不動產）本為被告王錦廷之被繼承人王順
    賢所有，王順賢死亡後，被告王錦廷並未向法院聲請拋棄繼
    承，系爭不動產本應由其全體繼承人即被告王錦廷、王永權
    、王永棟、王永宗、王佳惠、王佳珍繼承而公同共有，惟其
    等竟於106年4月6日為遺產分割協議，將系爭不動產於107年
    12月10日辦理分割繼承登記移轉所有權予被告王永權、王永
    棟、王永宗、王佳惠、王佳珍分別共有，被告王錦廷明知積
    欠原告款項，恐原告追索而為該移轉行為，以逃避債務，致
    原告無法獲得清償，被告間無償移轉系爭不動產之行為，已
    損害原告之債權，爰依民法第244條第1、4項提起本件，聲
    明請求：(1)被告間就系爭不動產於106年4月6日所為遺產分
    割協議及107年12月10日所為分割繼承登記行為應予撤銷，(
    2)被告王永權、王永棟、王永宗、王佳惠、王佳珍應將系爭
    不動產於107年12月10日向新北市三重地政事務所以107年重
    登字第205490號所為分割繼承登記予以塗銷等語。
二、被告方面：本件未經言詞辯論，故被告未提出任何聲明或陳
    述。
三、按原告之訴，依其所訴之事實，在法律上顯無理由者，法院
    得不經言詞辯論，逕以判決駁回之，民事訴訟法第249 條第
    2 項定有明文。又訴訟事件其當事人有無主張權利之資格 (
    即當事人適格) ，係為訴權之存在要件，若並無此項資格而
    貿為當事人起訴者，應予駁斥。
四、原告主張其為被告王錦廷之債權人，而依民法第244條第1項
    規定撤銷被告王錦廷與被告王永權、王永棟、王佳惠、王佳
    珍、王永宗於106年4月6日就系爭不動產所為遺產分割協議
    行為及於107年12月10日之繼承登記行為，固提出本院106年
    12月21日新北院霞106司執水字第140401號債權憑證影本為
    證，惟查，被告王錦廷之被繼承人為王順賢（85年9月23日
    死亡），被告王永權、王永棟、王佳惠、王佳珍、王永宗之
    被繼承人則為王順慶（106年4月6日死亡），有個人戶籍資
    料查詢結果及除戶資料查詢結果在卷可稽，是被告王永權、
    王永棟、王佳惠、王佳珍、王永宗就其被繼承人王順慶所遺
    系爭不動產於106年4月6日之遺產分割協議及於107年12月10
    日之繼承登記行為，與原告之債務人即被告王錦廷無涉，原
    告自無得行使撤銷權之資格至明。
五、從而，原告本件請求，在法律上顯無理由，爰不經言詞辯論
    ，逕以判決駁回之。
六、依民事訴訟法第436條第2項、第249條第2項前段、第78條，
    判決如主文。
中　　華　　民　　國　　111 　年　　6 　　月　　28　　日
                  臺灣新北地方法院三重簡易庭
                      法      官  葉靜芳
以上正本係照原本作成。
如不服本判決，應於送達後20日內，向本院提出上訴狀並表明上
訴理由，如於本判決宣示後送達前提起上訴者，應於判決送達後
20日內補提上訴理由書（須附繕本）。  
中　　華　　民　　國　　111 　年　　6 　　月　　28　　日
                      書  記  官  陳君偉
附表：
土地：新北市○○區○○○段0000地號，權利範圍25分之1
建物：新北市○○區○○○段0000○號，門牌號碼新北市○○區
      ○○○路00號3樓，權利範圍25分之1